【裁判字號】    89,台上,2341
【裁判日期】    891019
【裁判案由】    損害賠償
【裁判全文】
最高法院民事裁定                              八十九年度台上字第二三四一號
    上  訴  人  乙○○
    被 上訴 人  庚○○
                己○○
                丁○○
                丙○○
                戊○○
                甲○○
右當事人間請求損害賠償事件，上訴人對於中華民國八十八年八月四日台灣高等法院
第二審判決（八十八年度上字第五八○號），提起上訴，本院裁定如左：
    主  文
上訴駁回。
第三審訴訟費用由上訴人負擔。
    理  由
按對於第二審判決上訴，非以其違背法令為理由，不得為之，民事訴訟法第四百六十
七條定有明文。依同法第四百六十八條規定，判決不適用法規或適用不當者，為違背
法令。而判決有同法第四百六十九條所列各款情形之一者，為當然違背法令。是當事
人提起上訴，如依民事訴訟法第四百六十八條規定，以第二審判決有不適用法規或適
用法規不當為理由時，其上訴狀或理由書應有具體之指摘，並揭示該法規之條項或其
內容。若係成文法以外之法則，應揭示該法則之旨趣。倘為司法院解釋、或本院之判
例，則應揭示該判解之字號或其內容。如以民事訴訟法第四百六十九條所列各款情形
為理由時，其上訴狀或理由書，應揭示合於該條款之事實。上訴狀或理由書如未依此
項方法表明者，即難認為已對第二審判決之違背法令有具體之指摘，其上訴自難認為
合法。本件上訴人對第二審判決提起上訴，雖以該判決違背法令為由，惟核其上訴理
由狀所載內容及提出之書證，係就原審取捨證據、認定事實之職權行使，指摘原判決
不當，並就原審所論斷：本件上訴人雖主張被上訴人偽造「協議書」聲請假處分其所
有坐落花蓮市○○段十一、三十及三十六地號土地，嗣本案訴訟經法院判決被上訴人
敗訴確定，且對其施加恐嚇，致侵害其自由、信譽權利等情，因依侵權行為之法律關
係，提起本件訴訟。惟該協議書依憲兵學校八十四年十二月十五日執正字第四九四
○號函附之檢驗鑑定書及上訴人與被上訴人庚○○以次五人之母賴留之證詞，應非偽
造，業經核閱另案台灣高等法院八十四年度重上字第一七八號民事判決查明屬實，則
被上訴人執以對上訴人名義之上開土地聲請假處分，難謂有何不法或因故意或過失侵
害上訴人之權利可言。另被上訴人以存證信函告知上訴人，勿擅自處分土地，否則將
追訴其侵占、背信等罪責云云，亦難指為恐嚇行為。則上訴人據以訴請被上訴人連帶
賠付新台幣一百零九萬八千七百十二元本息，即非有據，不應准許等情，泛言謂為違
法，而非具體表明該論斷究有何不適用法規或適用法規不當，並揭示該法規之條項或
其內容，及合於民事訴訟法第四百六十九條所列各款之事實，難認對該判決之如何違
背法令已有具體之指摘，依首揭說明，應認其上訴為不合法。
據上論結，本件上訴為不合法。依民事訴訟法第四百八十一條、第四百四十四條第一
項、第九十五條、第七十八條，裁定如主文。
中      華      民      國    八十九    年      十      月     十九     日
                              最高法院民事第六庭
                                  審判長法官  朱  錦  娟
                                        法官  蘇  達  志
                                        法官  顏  南  全
                                        法官  陳  碧  玉
                                        法官  吳  麗  女
      右正本證明與原本無異
                                              書  記  官
中      華      民      國    八十九    年      十      月    三十一    日


司法院資訊處製作；財團法人民間司法改革基金會備份。
